臺灣彰化地方法院刑事判決　　　　　　　 94年度易字第348號
公　訴　人　臺灣彰化地方法院檢察署檢察官
被　　　告　戊○○　男　41歲.
　　　　　　　　　　身分證統一.
　　　　　　　　　　住彰化縣二.
上列被告因竊盜案件，經檢察官提起公訴（94年度偵緝字第119
號），本院判決如下：
    主  文
戊○○共同攜帶兇器，毀越安全設備竊盜，累犯，處有期徒刑捌
月。
    事  實
一、戊○○前有多項竊盜、贓物前科，並因犯竊盜案件，經臺灣
    高等法院臺中分院判處有期徒刑1年2月確定，甫於民國92年
    12月18日縮短刑期執行完畢。仍不知警惕，復與丁○○（另
    案由本院審理中）共同基於意圖為自己不法所有之犯意聯絡
    ，於93年6月5日深夜0時許，由丁○○駕駛其所有車牌號碼
    TD-8228號自小客車，搭載戊○○前往彰化縣二林鎮○○○
    段葡萄園尋找作案目標，在行經彰化縣二林鎮○○○段418
    號乙○所有之葡萄園時，乃停車推由戊○○下車竊取葡萄，
    丁○○則在車上把風並準備接應，戊○○並攜帶客觀上足以
    對他人之生命、身體造成危險，可供兇器使用之剪刀1 把（
    未扣案），破壞乙○之葡萄園用以防止他人進入之塑膠網圍
    籬後，鑽越圍籬進入葡萄園竊取乙○所有之巨峰葡萄6公斤
    得手。適有丙○○在附近灌溉，見該車輛形跡可疑，乃通知
    甲○○到場，丁○○見事跡敗露乃驅車離去，因見戊○○手
    捧塑膠桶（內裝已竊得之葡萄6公斤）自葡萄園走出，往丁○○原停車處前進，丙○○與甲○○乃上前查問葡萄來源，
    戊○○僅含糊稱係其伯父所有，並趁丙○○與甲○○不注意
    之際，將所竊得之葡萄丟棄在現場而匆促逃逸，經丙○○記
    下丁○○所駕駛之自小客車車牌號碼，報警處理始循線查獲
    ，並發現該遺留現場之葡萄6公斤（已發還）。
二、案經彰化縣警察局二林分局報請臺灣彰化地方法院檢察署檢
    察官偵查起訴。
    理  由
一、按被告以外之人於審判外之言詞或書面陳述，除法律有規定
    者外，不得作為證據，刑事訴訟法第159條第1項固定有明文
    。惟被告以外之人於偵查中向檢察官所為之陳述，除顯有不
    可信之情況者外，得為證據；又被告以外之人於審判外之陳
    述，雖不符前四條之規定，而經當事人於審判程序同意作為
    證據，法院審酌該言詞陳述或書面陳述作成時之情況，認為
    適當者，亦得為證據。當事人、代理人或辯護人於法院調查
    證據時，知有第159條第1項不得為證據之情形，而未於言詞
    辯論終結前聲明異議者，視為有前項之同意。刑事訴訟法第
    159條之1第2項、第159條之5定有明文。查本件證人即告訴
    人乙○、證人甲○○、丙○○分別於警詢、偵查中及另案審
    理時（即本院94年度易字第185號丁○○竊盜案件）之證述
    及證人魏福助於警詢中之證述，係屬審判外之陳述，被告未
    於言詞辯論終結前聲明異議，依前揭法律規定，自應擬制被
    告已同意上開審判外之陳述亦有證據能力，本院審酌該言詞
    陳述或書面陳述作成時之情況，亦認為適當，是本院自得引
    為裁判之基礎資料。
二、訊據被告矢口否認有何竊盜之犯行，辯稱：伊於案發當天係
    前往彰化縣埔鹽鄉找乾媽打麻將，並未到彰化縣二林鎮○○○段葡萄園，亦無與丁○○共同竊盜葡萄云云。經查：上開
    事實，業據證人丙○○、甲○○及乙○分別於警詢、偵查中
    及本院審理中到庭證述明確，並有車牌號碼TD-8228號自小
    客車（車主為丁○○）之車籍作業系統查詢認可資料在卷可
    稽。而證人丙○○、甲○○於本院審理中雖證述：當天竊盜
    葡萄之男子與戊○○體形很像，只是比較瘦，因時間已久，
    記不太清楚等語，惟查證人丙○○、甲○○於93年8月17 日
    警詢中即已指認當天駕駛車牌號碼TD-8228號自小客車而在
    車上等候之人為丁○○，另手捧裝有所竊葡萄而自葡萄園走
    出，往丁○○原停車處前進之人係為被告戊○○，並非魏福
    助（即戊○○、丁○○共同之友人）等語明確，是證人於本
    院審理時既係因時日久遠，記憶模糊，無法確定戊○○是否
    為當日竊盜之人，自應以距離案發日僅2月餘之警詢指認陳
    述為可採。況證人魏福助於93年8月17日警詢中亦證稱：證
    人丙○○等人所描述之男子即為被告戊○○，且經警方提示
    戊○○之口卡片，證人魏福助亦證述：該口卡片上之人是當
    時與丁○○在一起之人等語屬實。是被告係當天前往葡萄園
    竊盜葡萄之男子無訛，應堪認定。又證人丙○○於另案（即
    上開丁○○竊盜案件）復證稱：乙○之葡萄園因曾遭竊，四
    周均以塑膠網圍籬圍繞，且在案發前塑膠網並未遭破壞，案
    發後就發現有如卷附照片所示的洞，故戊○○應是從此處進
    入等語（參該審判筆錄第10、11頁），參以該葡萄園僅在臨
    路之一面留有已上鎖之鐵門供進出，而該鐵門並未遭破壞，
    有現場5張照片可佐等情，應認證人前揭證言可採。至被告
    雖亦辯稱：案發當晚未與被告在一起，而係在彰化縣埔鹽鄉
    與乾媽打麻將等語，惟被告並未能舉出任何證據以實其說，
    自難資為被告有利之認定。此外，復有當天遺留在犯罪現場
    之葡萄照片2張、贓物認領保管單1紙附卷可稽，被告前揭辯
    詞，洵非足採。縱上，本件事證已臻明確，被告上開竊盜犯
    行洵堪認定，應依法論科。
三、查被告戊○○所攜帶之剪刀長約15公分，業據證人丙○○於
    另案即上開丁○○竊盜案件中證述明確（參該審判筆錄第11
    頁），可認係客觀上足以對人之生命、身體、安全構成威脅
    ，顯為具有危險性之兇器。又被告持剪刀破壞葡萄園用以防
    止他人進入之塑膠網圍籬而鑽越圍籬進入園內行竊，並已將
    剪下之葡萄放入籃子並帶離葡萄園始遭攔下，葡萄顯已置於
    證人戊○○之實力支配下，核其所為，係犯刑法第321條第1
    項第2、3款攜帶兇器毀越安全設備竊盜罪（公訴人起訴法條
    漏未論及第2款，尚有未洽）。被告與丁○○2人就前開加重
    竊盜犯行，有犯意聯絡與行為分擔，為共同正犯。又被告前
    因犯竊盜案件，經臺灣高等法院臺中分院判處有期徒刑1年2
    月確定，甫於92年12月18日縮短刑期執行完畢乙情，有臺灣
    高等法院被告全國前案紀錄表在卷足參，其受有期徒刑執行
    完畢後，5年內再犯本件有期徒刑以上之罪，為累犯，應依
    刑法第47條之規定加重其刑。爰審酌被告有多項竊盜、贓物
    等前科紀錄，及其犯罪之動機、手段、目的、所竊財物價值
    及所生之損害，暨被告犯罪後否認犯行、飾詞掩過之態度等
    一切情狀，量處如主文所示之刑，以示懲儆。另供本件犯罪
    使用之剪刀1把，並未扣案，且被告與丁○○均否認為渠等
    所有，又無積極證據證明為渠等所有，爰不諭知沒收，附此
    敘明。
據上論斷，應依刑事訴訟法第299條第1項前段，刑法第28條、第
321條第1項第2、3款、第47條，判決如主文。
本案經檢察官賴志盛到庭執行職務。
中　　華　　民　　國　　94　　年　　6 　　月　　17　　日
                刑事第二庭  審判長法  官  石馨文
                                  法  官  王義閔
                                  法  官  郭麗萍
以上正本證明與原本無異。
如不服本判決，應於判決送達後10日內，向本院提出上訴狀（須
附繕本）。
告訴人或被害人對於判決如有不服具備理由請求檢察官上訴者，
其上訴期間之計算係以檢察官收受判決正本之日期為準。
中　　華　　民　　國　　94　　年　　6 　　月　　17　　日
                                  書記官  施嘉玫
附錄法條
刑法第321條
犯竊盜罪而有左列情形之一者，處六月以上、五年以下有期徒刑
：
二  毀越門扇、牆垣或其他安全設備而犯之者。
三  攜帶兇器而犯之者。
